臺灣臺南地方法院刑事判決　　　　　　　 96年度訴字第135號
公　訴　人　臺灣臺南地方法院檢察署檢察官
被　　　告　乙○○
　　　　　　　　　　（另案於臺灣臺南監獄臺南分監執行中）
上列被告因違反毒品危害防制條例案件，經檢察官提起公訴（96
年度毒偵字第184號），本院判決如下：
    主  文
乙○○施用第一級毒品，累犯，處有期徒刑捌月，減為有期徒刑
肆月，如易科罰金，以新臺幣壹仟元折算壹日；又施用第二級毒
品，累犯，處有期徒刑陸月，減為有期徒刑參月，如易科罰金，
以新臺幣壹仟元折算壹日。應執行有期徒刑陸月，如易科罰金，
以新臺幣壹仟元折算壹日。
    事  實
一、乙○○前因懲治盜匪條例案件，經本院以84年度訴字第114
    號判決判處有期徒刑4年3月確定，並於民國92年6月15日因
    縮刑期滿執行完畢。另因施用毒品案件，經本院以88年度毒
    聲字第3066號裁定令入戒治處所施以強制戒治1年，復經本
    院以89年度毒聲字第513 號裁定停止戒治，所餘戒治期間，
    付保護管束，於89年10月9日強制戒治執行完畢，由臺灣臺
    南地方法院檢察署檢察官於89年10月11日以89年度戒毒偵字
    第632號不起訴處分確定。嗣又因施用毒品案件，經臺灣臺
    南地方法院檢察署檢察官以94年度毒偵字第2609號提起公訴
    。詎其猶不知悔改，復於95年9月16日22時30分許為警採集
    尿液前26小時內之某時，在其位於臺南縣麻豆鎮謝厝寮160
    之6號住處，施用第一級毒品海洛因；又另行起意，於上開
    為警採尿往前回溯96小時內之某時間，在不詳處所施用第二
    級毒品安非他命後，於95年9月16日22時20分許，在臺南縣
    麻豆鎮○○○路358號巷口前，因騎乘機車未戴安全帽，為
    警臨檢並查驗身分。乙○○在警方臨檢之後，偵查機關尚不
    知孰為犯罪嫌疑人時，主動先將上開吸食第一級毒品之犯行
    告知臺南縣警察局麻豆分局麻豆派出所警員徐清南，而自首
    接受裁判，並經其同意採集尿液送檢結果呈嗎啡及甲基安非
    他命陽性反應，始悉上情。
二、案經臺南縣警察局麻豆分局報請臺灣臺南地方法院檢察署檢
    察官偵查起訴。
    理  由
一、本件被告乙○○所犯為死刑、無期徒刑、最輕本刑為三年以
    上有期徒刑以外之罪，亦非屬高等法院管轄之第一審案件，
    其於準備程序進行中，先就被訴事實為有罪之陳述，經法官
    告知簡式審判程序之旨，並聽取檢察官之意見後，依刑事訴
    訟法第273條之1第1項、第273條之2等規定，裁定由受命法
    官獨任進行簡式審判程序，且不受同法關於證據能力認定及
    調查方式之限制，合先敘明。
二、上開事實，有下列事證可資證明：
  (一)被告乙○○於偵查及本院審理時對前開犯罪事實均坦承不
      諱。
  (二)又查，被告自首後，為警於96年4月8日經其同意採集尿液
      送驗，先以酵素免疫分析法（EIA）進行篩檢，再以氣相
      層析質譜儀（GC/MS）確認結果，呈可待因、嗎啡、安非
      他命、甲基安非他命陽性反應，此有臺南縣警察局麻豆分
      局偵辦毒品危害防制條例案件尿液送驗對照表、長榮大學
      於95年10月18日出具之濫用藥物尿液檢驗報告各1份在卷
      可稽（警卷第4頁、第5頁）。
  (三)綜上各情相互勾稽，足證被告確有施用第一級毒品海洛因
      、第二級毒品安非他命之事實，因此，被告前開自白核與
      事實相符，本件事證至臻明確，被告犯行洵堪認定。
三、論罪科刑：
  (一)按觀察、勒戒或強制戒治執行完畢後，5年以內再犯毒品
      危害防制條例第10條之罪者，檢察官應依法追訴，同條例
      第23條第2項定有明文。查被告前因施用毒品案件，經本
      院以88年度毒聲字第3066號裁定令入戒治處所施以強制戒
      治1年，復經本院以89年度毒聲字第513號裁定停止戒治，
      所餘戒治期間，付保護管束，於89年10月9日強制戒治執
      行完畢，於89年10月11日由臺灣臺南地方法院檢察署檢察
      官以89年度戒毒偵字第632號為不起訴處分確定。其於強
      制戒治執行完畢釋放後5年內再犯本件施用第一級毒品、
      第二級毒品之罪，揆之上述規定，即應依法追訴、審理。
  (二)次按海洛因、安非他命係毒品危害防制條例第2條第2項第
      1款、第2款所明定之第一級、第二級毒品，禁止非法持有
      及施用。是以，核被告前開所為，係犯毒品危害防制條例
      第10條第1項、第2項之施用第一級毒品罪、施用第二級毒
      品罪。其持有第一級毒品海洛因、第二級毒品安非他命之
      低度行為，為進而施用之高度行為所吸收，不另論罪。其
      所犯上開二罪間，行為互殊，犯意各別，應分論併罰。被
      告前因懲治盜匪條例案件，經本院以84年度訴字第114號
      判決判處有期徒刑4年3月確定，並於民國92年6月15日因
      縮刑期滿執行完畢，有臺灣高等法院被告全國前案紀錄表
      在卷可憑，其於受有期徒刑之執行完畢後，5年內故意再
      犯本件有期徒刑以上之罪，為累犯，應依法加重其刑。被
      告於偵查機關尚不知孰為犯人前，主動向臺南縣警察局麻
      豆分局麻豆派出所警員徐清南自首其施用第一級毒品海洛
      因之犯行，此有警詢筆錄附卷可稽（見警卷第2頁），並
      接受本院之審理，已符合刑法第62條前段自首規定之要件
      ，被告施用第一級毒品部分，應依該規定減輕其刑。爰審
      酌被告前曾因施用毒品經送強制戒治執行完畢釋放後，猶
      不思戒絕革除惡習，顯未因前強制戒治之治療處分，而記
      取教訓，已屬不該，第念被告施用毒品之犯行，在性質上
      乃屬自我戕害身心健康之行為，暨其犯罪手段、次數、所
      生危害、犯後坦承犯行態度尚佳等一切情狀，爰分別量處
      如主文所示之刑。又被告犯罪時間在96年4月24日以前，
      合於中華民國96年罪犯減刑條例所定之減刑條件，是本件
      宣告之有期徒刑應減其刑期2分之1，並定其應執行刑，及
      諭知易科罰金之標準，以示懲儆。
據上論斷，應依刑事訴訟法第273條之1第1項、第299條第1項前
段，毒品危害防制條例第10條第1項、第2項，刑法第11條前段，
中華民國96年罪犯減刑條例第2條第1項第3款、第7條、第10條，
刑法第47條第1項、第62條前段、第51條第5款、第41條第1項前
段、第2項，判決如主文。
本案經檢察官甲○○到庭執行職務。
中　　華　　民　　國　　96　　年　　7　　月　　31　　日
　　　　　　　　　刑事第十二庭  法　官　侯明正
以上正本證明與原本無異
如不服本判決應於收受本判決之日起10日內向本院提出上訴書狀
，並應敘述具體理由。如未敘述上訴理由者，應於上訴期間屆滿
後20日內向本院補提理由書狀（均須按他造當事人之人數附繕本
）「切勿逕送上級法院」。
  　　　　　　　　　　　　　　　書記官　劉晴芬
中　　華　　民　　國　　96　　年　　7　　月　　31　　日
所犯法條：
毒品危害防制條例第10條第1項、第2 項
施用第一級毒品者，處6月以上5年以下有期徒刑。
施用第二級毒品者，處3年以下有期徒刑。
